---
title: |-
  Enquête Grand Sud
   
author: "Lamure Tardieu F. X."
date: "25 mai 2017 07h18"
output:
  html_document:
   toc: yes

  #word_document: default
subtitle: CNIGS
editor: ""

---



Ce document permet de suivre l’avancée de l’enquête.

```{r eval=TRUE, echo=FALSE}
library("leaflet")
library("rgdal")
library("maptools")
library("sp")
library("rgeos")
library("ggmap")
#configuration du dossier par défaut
setwd("~/Documents/jftardieu/enquete_grandsud/")
retravaille <- read.csv("~/Documents/jftardieu/enquete_grandsud/retravaille_250517_1438.csv")
zones <- readShapePoly("~/Documents/jftardieu/zones_enquete/enquete_zone84/zones_enquete84.shp")
enqueteur <- retravaille[,c("debut", "fin", "duree_reponse","zone_travail", "donn_admin.section", "adresse.localite", "adresse.numero", "adresse.rue", "type", "sous_type_nom", "etablissement", "batiment.propriete", "remarque", "code_gps.Longitude", "code_gps.Latitude")]
zones$travail <- tolower(zones$Code_enque) #code enqueteur en minuscules
CRSojb <- CRS("+proj=longlat +datum=WGS84 +no_defs") #scr de référence
#enquete@proj4string <- CRSojb 
zones@proj4string <- CRSojb
coordinates(enqueteur) <- ~ code_gps.Longitude + code_gps.Latitude 
#définition coordonnées « enquete »
proj4string(enqueteur) <- proj4string(zones) #mise en place scr identique deux jeux données
```

# Résumé de l’enquête
 total de **`r nrow(enqueteur)`** éléments.

# Sud
## Sd001
```{r eval=TRUE, echo=FALSE}
zones_trav <- zones[zones$travail == "sd001",] #filtre par zone d’enquete
  
  resultat <- enqueteur[enqueteur$zone_travail == "sd001",]

  #zones_trav <- zones[zones$travail == enqueteur,] #filtre par zone d’enquete
  #attach(resultat)

#point dans polygone
#over(enqueteur, zones_trav)
#nbre points dans polygones

# carte point dans polygone
 plot(zones_trav)
points(resultat$code_gps.Latitude ~ resultat$code_gps.Longitude, col = "red", cex = 1)
o <- over(resultat, zones_trav)

m <- leaflet(resultat) %>%
  addTiles() %>%  # Add default OpenStreetMap map tiles
  #addPolygons(zones_enqu, lng, lat) %>%
  addMarkers(
    clusterOptions = markerClusterOptions(),
    lng = ~resultat$code_gps.Longitude , lat =~resultat$code_gps.Latitude, popup = paste(resultat$etablissement, resultat$type, resultat$sous_type_nom))
m
```

### Résumé
Il y **`r nrow(resultat) - nrow(o[o$Code_enque == "sd001",])`** éléments dans la zone de travail, **`r nrow(o[o$Code_enque == "sd001",])`** qui n’y sont pas sur un total de **`r nrow(resultat)`** éléments.

## Sd002
```{r eval=TRUE, echo=FALSE}
zones_trav <- zones[zones$travail == "sd003",] #filtre par zone d’enquete
  
  resultat <- enqueteur[enqueteur$zone_travail == "sd002",]
  #zones_trav <- zones[zones$travail == enqueteur,] #filtre par zone d’enquete
  #attach(resultat)

#point dans polygone
#over(enqueteur, zones_trav)
#nbre points dans polygones

# carte point dans polygone
 plot(zones_trav)
points(resultat$code_gps.Latitude ~ resultat$code_gps.Longitude, col = "red", cex = 1)
o <- over(resultat, zones_trav)
m <- leaflet(resultat) %>%
  addTiles() %>%  # Add default OpenStreetMap map tiles
  #addPolygons(zones_enqu, lng, lat) %>%
  addMarkers(
    clusterOptions = markerClusterOptions(),
    lng = ~resultat$code_gps.Longitude , lat =~resultat$code_gps.Latitude, popup = paste(resultat$etablissement, resultat$type, resultat$sous_type_nom))
  
m
```

### Résumé
Il y **`r nrow(resultat) - nrow(o[o$Code_enque == "sd002",])`** éléments dans la zone de travail, **`r nrow(o[o$Code_enque == "sd002",])`** qui n’y sont pas sur un total de **`r nrow(resultat)`** éléments.

## Sd003
```{r eval=TRUE, echo=FALSE}
zones_trav <- zones[zones$travail == "sd002",] #filtre par zone d’enquete
  
  resultat <- enqueteur[enqueteur$zone_travail == "sd003",]
  #zones_trav <- zones[zones$travail == enqueteur,] #filtre par zone d’enquete
  #attach(resultat)

#point dans polygone
#over(enqueteur, zones_trav)
#nbre points dans polygones

# carte point dans polygone
 plot(zones_trav)
points(resultat$code_gps.Latitude ~ resultat$code_gps.Longitude, col = "red", cex = 1)
o <- over(resultat, zones_trav)
m <- leaflet(resultat) %>%
  addTiles() %>%  # Add default OpenStreetMap map tiles
  #addPolygons(zones_enqu, lng, lat) %>%
  addMarkers(
    clusterOptions = markerClusterOptions(),
    lng = ~resultat$code_gps.Longitude , lat =~resultat$code_gps.Latitude, popup = paste(resultat$etablissement, resultat$type, resultat$sous_type_nom))
m
```

### Résumé
Il y **`r nrow(resultat) - nrow(o[o$Code_enque == "sd003",])`** éléments dans la zone de travail, **`r nrow(o[o$Code_enque == "sd003",])`** qui n’y sont pas sur un total de **`r nrow(resultat)`** éléments.

## Sd004
```{r eval=TRUE, echo=FALSE}
zones_trav <- zones[zones$travail == "sd004",] #filtre par zone d’enquete
  
  resultat <- enqueteur[enqueteur$zone_travail == "sd004",]
  #zones_trav <- zones[zones$travail == enqueteur,] #filtre par zone d’enquete
  #attach(resultat)

#point dans polygone
#over(enqueteur, zones_trav)
#nbre points dans polygones

# carte point dans polygone
 plot(zones_trav)
points(resultat$code_gps.Latitude ~ resultat$code_gps.Longitude, col = "red", cex = 1)
o <- over(resultat, zones_trav)
m <- leaflet(resultat) %>%
  addTiles() %>%  # Add default OpenStreetMap map tiles
  #addPolygons(zones_enqu, lng, lat) %>%
  addMarkers(
    clusterOptions = markerClusterOptions(),
    lng = ~resultat$code_gps.Longitude , lat =~resultat$code_gps.Latitude, popup = paste(resultat$etablissement, resultat$type, resultat$sous_type_nom))
m
```

### Résumé
Il y **`r nrow(resultat) - nrow(o[o$Code_enque == "sd004",])`** éléments dans la zone de travail, **`r nrow(o[o$Code_enque == "sd004",])`** qui n’y sont pas sur un total de **`r nrow(resultat)`** éléments.

## Sd005
```{r eval=TRUE, echo=FALSE}
zones_trav <- zones[zones$travail == "sd005",] #filtre par zone d’enquete
  
  resultat <- enqueteur[enqueteur$zone_travail == "sd005",]
  #zones_trav <- zones[zones$travail == enqueteur,] #filtre par zone d’enquete
  #attach(resultat)

#point dans polygone
#over(enqueteur, zones_trav)
#nbre points dans polygones

# carte point dans polygone
 plot(zones_trav)
points(resultat$code_gps.Latitude ~ resultat$code_gps.Longitude, col = "red", cex = 1)
o <- over(resultat, zones_trav)
#carte Leaflet
m <- leaflet(resultat) %>%
  addTiles() %>%  # Add default OpenStreetMap map tiles
  #addPolygons(zones_enqu, lng, lat) %>%
  addMarkers(
    clusterOptions = markerClusterOptions(),
    lng = ~resultat$code_gps.Longitude , lat =~resultat$code_gps.Latitude, popup = paste(resultat$etablissement, resultat$type, resultat$sous_type_nom))
m
```

### Résumé
Il y **`r nrow(resultat) - nrow(o[o$Code_enque == "sd005",])`** éléments dans la zone de travail, **`r nrow(o[o$Code_enque == "sd005",])`** qui n’y sont pas sur un total de **`r nrow(resultat)`** éléments. 

## Sd006
```{r eval=TRUE, echo=FALSE}
zones_trav <- zones[zones$travail == "sd006",] #filtre par zone d’enquete
  
  resultat <- enqueteur[enqueteur$zone_travail == "sd006",]
  #zones_trav <- zones[zones$travail == enqueteur,] #filtre par zone d’enquete
  #attach(resultat)

#point dans polygone
#over(enqueteur, zones_trav)
#nbre points dans polygones

# carte point dans polygone
 plot(zones_trav)
points(resultat$code_gps.Latitude ~ resultat$code_gps.Longitude, col = "red", cex = 1)
o <- over(resultat, zones_trav)
m <- leaflet(resultat) %>%
  addTiles() %>%  # Add default OpenStreetMap map tiles
  #addPolygons(zones_enqu, lng, lat) %>%
  addMarkers(
    clusterOptions = markerClusterOptions(),
    lng = ~resultat$code_gps.Longitude , lat =~resultat$code_gps.Latitude, popup = paste(resultat$etablissement, resultat$type, resultat$sous_type_nom))
m
```

### Résumé
Il y **`r nrow(resultat) - nrow(o[o$Code_enque == "sd006",])`** éléments dans la zone de travail, **`r nrow(o[o$Code_enque == "sd006",])`** qui n’y sont pas sur un total de **`r nrow(resultat)`** éléments.

## Sd007
```{r eval=TRUE, echo=FALSE}
zones_trav <- zones[zones$travail == "sd007",] #filtre par zone d’enquete
  
  resultat <- enqueteur[enqueteur$zone_travail == "sd007",]
  #zones_trav <- zones[zones$travail == enqueteur,] #filtre par zone d’enquete
  #attach(resultat)

#point dans polygone
#over(enqueteur, zones_trav)
#nbre points dans polygones

# carte point dans polygone
 plot(zones_trav)
points(resultat$code_gps.Latitude ~ resultat$code_gps.Longitude, col = "red", cex = 1)
o <- over(resultat, zones_trav)
m <- leaflet(resultat) %>%
  addTiles() %>%  # Add default OpenStreetMap map tiles
  #addPolygons(zones_enqu, lng, lat) %>%
  addMarkers(
    clusterOptions = markerClusterOptions(),
    lng = ~resultat$code_gps.Longitude , lat =~resultat$code_gps.Latitude, popup = paste(resultat$etablissement, resultat$type, resultat$sous_type_nom))
m
```

### Résumé
Il y **`r nrow(resultat) - nrow(o[o$Code_enque == "sd007",])`** éléments dans la zone de travail, **`r nrow(o[o$Code_enque == "sd007",])`** qui n’y sont pas sur un total de **`r nrow(resultat)`** éléments.

## Sd008
```{r eval=TRUE, echo=FALSE}
zones_trav <- zones[zones$travail == "sd008",] #filtre par zone d’enquete
  
  resultat <- enqueteur[enqueteur$zone_travail == "sd008",]
  #zones_trav <- zones[zones$travail == enqueteur,] #filtre par zone d’enquete
  #attach(resultat)

#point dans polygone
#over(enqueteur, zones_trav)
#nbre points dans polygones

# carte point dans polygone
 plot(zones_trav)
points(resultat$code_gps.Latitude ~ resultat$code_gps.Longitude, col = "red", cex = 1)
o <- over(resultat, zones_trav)
m <- leaflet(resultat) %>%
  addTiles() %>%  # Add default OpenStreetMap map tiles
  #addPolygons(zones_enqu, lng, lat) %>%
  addMarkers(
    clusterOptions = markerClusterOptions(),
    lng = ~resultat$code_gps.Longitude , lat =~resultat$code_gps.Latitude, popup = paste(resultat$etablissement, resultat$type, resultat$sous_type_nom))
m
```

### Résumé
Il y **`r nrow(resultat) - nrow(o[o$Code_enque == "sd008",])`** éléments dans la zone de travail, **`r nrow(o[o$Code_enque == "sd008",])`** qui n’y sont pas sur un total de **`r nrow(resultat)`** éléments.


## Sd009
```{r eval=TRUE, echo=FALSE}
zones_trav <- zones[zones$travail == "sd009",] #filtre par zone d’enquete
  
  resultat <- enqueteur[enqueteur$zone_travail == "sd009",]
  #zones_trav <- zones[zones$travail == enqueteur,] #filtre par zone d’enquete
  #attach(resultat)

#point dans polygone
#over(enqueteur, zones_trav)
#nbre points dans polygones

# carte point dans polygone
 plot(zones_trav)
points(resultat$code_gps.Latitude ~ resultat$code_gps.Longitude, col = "red", cex = 1)
o <- over(resultat, zones_trav)
m <- leaflet(resultat) %>%
  addTiles() %>%  # Add default OpenStreetMap map tiles
  #addPolygons(zones_enqu, lng, lat) %>%
  addMarkers(
    clusterOptions = markerClusterOptions(),
    lng = ~resultat$code_gps.Longitude , lat =~resultat$code_gps.Latitude, popup = paste(resultat$etablissement, resultat$type, resultat$sous_type_nom))
m
```

### Résumé
Il y **`r nrow(resultat) - nrow(o[o$Code_enque == "sd009",])`** éléments dans la zone de travail, **`r nrow(o[o$Code_enque == "sd009",])`** qui n’y sont pas sur un total de **`r nrow(resultat)`** éléments.

## Sd010
```{r eval=TRUE, echo=FALSE}
zones_trav <- zones[zones$travail == "sd010",] #filtre par zone d’enquete
  
  resultat <- enqueteur[enqueteur$zone_travail == "sd010",]
  #zones_trav <- zones[zones$travail == enqueteur,] #filtre par zone d’enquete
  #attach(resultat)

#point dans polygone
#over(enqueteur, zones_trav)
#nbre points dans polygones

# carte point dans polygone
 plot(zones_trav)
points(resultat$code_gps.Latitude ~ resultat$code_gps.Longitude, col = "red", cex = 1)
o <- over(resultat, zones_trav)
m <- leaflet(resultat) %>%
  addTiles() %>%  # Add default OpenStreetMap map tiles
  #addPolygons(zones_enqu, lng, lat) %>%
  addMarkers(
    clusterOptions = markerClusterOptions(),
    lng = ~resultat$code_gps.Longitude , lat =~resultat$code_gps.Latitude, popup = paste(resultat$etablissement, resultat$type, resultat$sous_type_nom))
m
```

### Résumé
Il y **`r nrow(resultat) - nrow(o[o$Code_enque == "sd010",])`** éléments dans la zone de travail, **`r nrow(o[o$Code_enque == "sd010",])`** qui n’y sont pas sur un total de **`r nrow(resultat)`** éléments.

## Sd011
```{r eval=TRUE, echo=FALSE}
zones_trav <- zones[zones$travail == "sd011",] #filtre par zone d’enquete
  
  resultat <- enqueteur[enqueteur$zone_travail == "sd011",]
  #zones_trav <- zones[zones$travail == enqueteur,] #filtre par zone d’enquete
  #attach(resultat)

#point dans polygone
#over(enqueteur, zones_trav)
#nbre points dans polygones

# carte point dans polygone
 plot(zones_trav)
points(resultat$code_gps.Latitude ~ resultat$code_gps.Longitude, col = "red", cex = 1)
o <- over(resultat, zones_trav)
m <- leaflet(resultat) %>%
  addTiles() %>%  # Add default OpenStreetMap map tiles
  #addPolygons(zones_enqu, lng, lat) %>%
  addMarkers(
    clusterOptions = markerClusterOptions(),
    lng = ~resultat$code_gps.Longitude , lat =~resultat$code_gps.Latitude, popup = paste(resultat$etablissement, resultat$type, resultat$sous_type_nom))
m
```

### Résumé
Il y **`r nrow(resultat) - nrow(o[o$Code_enque == "sd011",])`** éléments dans la zone de travail, **`r nrow(o[o$Code_enque == "sd011",])`** qui n’y sont pas sur un total de **`r nrow(resultat)`** éléments.

## Sd012
```{r eval=TRUE, echo=FALSE}
zones_trav <- zones[zones$travail == "sd012",] #filtre par zone d’enquete
  
  resultat <- enqueteur[enqueteur$zone_travail == "sd012",]
  #zones_trav <- zones[zones$travail == enqueteur,] #filtre par zone d’enquete
  #attach(resultat)

#point dans polygone
#over(enqueteur, zones_trav)
#nbre points dans polygones

# carte point dans polygone
 plot(zones_trav)
points(resultat$code_gps.Latitude ~ resultat$code_gps.Longitude, col = "red", cex = 1)
o <- over(resultat, zones_trav)
m <- leaflet(resultat) %>%
  addTiles() %>%  # Add default OpenStreetMap map tiles
  #addPolygons(zones_enqu, lng, lat) %>%
  addMarkers(
    clusterOptions = markerClusterOptions(),
    lng = ~resultat$code_gps.Longitude , lat =~resultat$code_gps.Latitude, popup = paste(resultat$etablissement, resultat$type, resultat$sous_type_nom))
m
```

### Résumé
Il y **`r nrow(resultat) - nrow(o[o$Code_enque == "sd012",])`** éléments dans la zone de travail, **`r nrow(o[o$Code_enque == "sd012",])`** qui n’y sont pas sur un total de **`r nrow(resultat)`** éléments.

## Sd013
```{r eval=TRUE, echo=FALSE}
zones_trav <- zones[zones$travail == "sd013",] #filtre par zone d’enquete
  
  resultat <- enqueteur[enqueteur$zone_travail == "sd013",]
  #zones_trav <- zones[zones$travail == enqueteur,] #filtre par zone d’enquete
  #attach(resultat)

#point dans polygone
#over(enqueteur, zones_trav)
#nbre points dans polygones

# carte point dans polygone
 plot(zones_trav)
points(resultat$code_gps.Latitude ~ resultat$code_gps.Longitude, col = "red", cex = 1)
o <- over(resultat, zones_trav)
m <- leaflet(resultat) %>%
  addTiles() %>%  # Add default OpenStreetMap map tiles
  #addPolygons(zones_enqu, lng, lat) %>%
  addMarkers(
    clusterOptions = markerClusterOptions(),
    lng = ~resultat$code_gps.Longitude , lat =~resultat$code_gps.Latitude, popup = paste(resultat$etablissement, resultat$type, resultat$sous_type_nom))
m
```

### Résumé
Il y **`r nrow(resultat) - nrow(o[o$Code_enque == "sd013",])`** éléments dans la zone de travail, **`r nrow(o[o$Code_enque == "sd013",])`** qui n’y sont pas sur un total de **`r nrow(resultat)`** éléments.

# Nippes
## Np001
```{r eval=TRUE, echo=FALSE}
zones_trav <- zones[zones$travail == "np001",] #filtre par zone d’enquete
  
  resultat <- enqueteur[enqueteur$zone_travail == "np001",]
  #zones_trav <- zones[zones$travail == enqueteur,] #filtre par zone d’enquete
  #attach(resultat)

#point dans polygone
#over(enqueteur, zones_trav)
#nbre points dans polygones

# carte point dans polygone
 plot(zones_trav)
points(resultat$code_gps.Latitude ~ resultat$code_gps.Longitude, col = "blue", cex = 1)
o <- over(resultat, zones_trav)
m <- leaflet(resultat) %>%
  addTiles() %>%  # Add default OpenStreetMap map tiles
  #addPolygons(zones_enqu, lng, lat) %>%
  addMarkers(
    clusterOptions = markerClusterOptions(),
    lng = ~resultat$code_gps.Longitude , lat =~resultat$code_gps.Latitude, popup = paste(resultat$etablissement, resultat$type, resultat$sous_type_nom))
m
```

### Résumé
Il y **`r nrow(resultat) - nrow(o[o$Code_enque == "np001",])`** éléments dans la zone de travail, **`r nrow(o[o$Code_enque == "np001",])`** qui n’y sont pas sur un total de **`r nrow(resultat)`** éléments.

## Np002
```{r eval=TRUE, echo=FALSE}
zones_trav <- zones[zones$travail == "np002",] #filtre par zone d’enquete
  
  resultat <- enqueteur[enqueteur$zone_travail == "np002",]
  #zones_trav <- zones[zones$travail == enqueteur,] #filtre par zone d’enquete
  #attach(resultat)

#point dans polygone
#over(enqueteur, zones_trav)
#nbre points dans polygones

# carte point dans polygone
 plot(zones_trav)
points(resultat$code_gps.Latitude ~ resultat$code_gps.Longitude, col = "blue", cex = 1)
o <- over(resultat, zones_trav)
m <- leaflet(resultat) %>%
  addTiles() %>%  # Add default OpenStreetMap map tiles
  #addPolygons(zones_enqu, lng, lat) %>%
  addMarkers(
    clusterOptions = markerClusterOptions(),
    lng = ~resultat$code_gps.Longitude , lat =~resultat$code_gps.Latitude, popup = paste(resultat$etablissement, resultat$type, resultat$sous_type_nom))
m
```

### Résumé
Il y **`r nrow(resultat) - nrow(o[o$Code_enque == "np002",])`** éléments dans la zone de travail, **`r nrow(o[o$Code_enque == "np002",])`** qui n’y sont pas sur un total de **`r nrow(resultat)`** éléments.

## Np003
```{r eval=TRUE, echo=FALSE}
zones_trav <- zones[zones$travail == "np003",] #filtre par zone d’enquete
  
  resultat <- enqueteur[enqueteur$zone_travail == "np003",]
  #zones_trav <- zones[zones$travail == enqueteur,] #filtre par zone d’enquete
  #attach(resultat)

#point dans polygone
#over(enqueteur, zones_trav)
#nbre points dans polygones

# carte point dans polygone
 plot(zones_trav)
points(resultat$code_gps.Latitude ~ resultat$code_gps.Longitude, col = "blue", cex = 1)
o <- over(resultat, zones_trav)
m <- leaflet(resultat) %>%
  addTiles() %>%  # Add default OpenStreetMap map tiles
  #addPolygons(zones_enqu, lng, lat) %>%
  addMarkers(
    clusterOptions = markerClusterOptions(),
    lng = ~resultat$code_gps.Longitude , lat =~resultat$code_gps.Latitude, popup = paste(resultat$etablissement, resultat$type, resultat$sous_type_nom))
m
```

### Résumé
Il y **`r nrow(resultat) - nrow(o[o$Code_enque == "np003",])`** éléments dans la zone de travail, **`r nrow(o[o$Code_enque == "np003",])`** qui n’y sont pas sur un total de **`r nrow(resultat)`** éléments.

## Np004
```{r eval=TRUE, echo=FALSE}
zones_trav <- zones[zones$travail == "np004",] #filtre par zone d’enquete
  
  resultat <- enqueteur[enqueteur$zone_travail == "np004",]
  #zones_trav <- zones[zones$travail == enqueteur,] #filtre par zone d’enquete
  #attach(resultat)

#point dans polygone
#over(enqueteur, zones_trav)
#nbre points dans polygones

# carte point dans polygone
 plot(zones_trav)
points(resultat$code_gps.Latitude ~ resultat$code_gps.Longitude, col = "blue", cex = 1)
o <- over(resultat, zones_trav)
m <- leaflet(resultat) %>%
  addTiles() %>%  # Add default OpenStreetMap map tiles
  #addPolygons(zones_enqu, lng, lat) %>%
  addMarkers(
    clusterOptions = markerClusterOptions(),
    lng = ~resultat$code_gps.Longitude , lat =~resultat$code_gps.Latitude, popup = paste(resultat$etablissement, resultat$type, resultat$sous_type_nom))
m
```

### Résumé
Il y **`r nrow(resultat) - nrow(o[o$Code_enque == "np004",])`** éléments dans la zone de travail, **`r nrow(o[o$Code_enque == "np004",])`** qui n’y sont pas sur un total de **`r nrow(resultat)`** éléments.

# Grand Anse
## Gd001
```{r eval=TRUE, echo=FALSE}
zones_trav <- zones[zones$travail == "gd001",] #filtre par zone d’enquete
  
  resultat <- enqueteur[enqueteur$zone_travail == "gd001",]
  #zones_trav <- zones[zones$travail == enqueteur,] #filtre par zone d’enquete
  #attach(resultat)

#point dans polygone
#over(enqueteur, zones_trav)
#nbre points dans polygones

# carte point dans polygone
 plot(zones_trav)
points(resultat$code_gps.Latitude ~ resultat$code_gps.Longitude, col = "green", cex = 1)
#o <- over(resultat, zones_trav)
m <- leaflet(resultat) %>%
  addTiles() %>%  # Add default OpenStreetMap map tiles
  #addPolygons(zones_enqu, lng, lat) %>%
  addMarkers(
    clusterOptions = markerClusterOptions(),
    lng = ~resultat$code_gps.Longitude , lat =~resultat$code_gps.Latitude, popup = paste(resultat$etablissement, resultat$type, resultat$sous_type_nom))
m
```

### Résumé
Il y **`r nrow(resultat) - nrow(o[o$Code_enque == "gd001",])`** éléments dans la zone de travail, **`r nrow(o[o$Code_enque == "gd001",])`** qui n’y sont pas sur un total de **`r nrow(resultat)`** éléments.

## Gd002
```{r eval=TRUE, echo=FALSE}
zones_trav <- zones[zones$travail == "gd002",] #filtre par zone d’enquete
  
  resultat <- enqueteur[enqueteur$zone_travail == "gd002",]
  #zones_trav <- zones[zones$travail == enqueteur,] #filtre par zone d’enquete
  #attach(resultat)

#point dans polygone
#over(enqueteur, zones_trav)
#nbre points dans polygones

# carte point dans polygone
 plot(zones_trav)
points(resultat$code_gps.Latitude ~ resultat$code_gps.Longitude, col = "green", cex = 1)
o <- over(resultat, zones_trav)
m <- leaflet(resultat) %>%
  addTiles() %>%  # Add default OpenStreetMap map tiles
  #addPolygons(zones_enqu, lng, lat) %>%
  addMarkers(
    clusterOptions = markerClusterOptions(),
    lng = ~resultat$code_gps.Longitude , lat =~resultat$code_gps.Latitude, popup = paste(resultat$etablissement, resultat$type, resultat$sous_type_nom))
m
```

### Résumé
Il y **`r nrow(resultat) - nrow(o[o$Code_enque == "gd002",])`** éléments dans la zone de travail, **`r nrow(o[o$Code_enque == "gd002",])`** qui n’y sont pas sur un total de **`r nrow(resultat)`** éléments.

## Gd003
```{r eval=TRUE, echo=FALSE}
zones_trav <- zones[zones$travail == "gd003",] #filtre par zone d’enquete
  
  resultat <- enqueteur[enqueteur$zone_travail == "gd003",]
  #zones_trav <- zones[zones$travail == enqueteur,] #filtre par zone d’enquete
  #attach(resultat)

#point dans polygone
#over(enqueteur, zones_trav)
#nbre points dans polygones

# carte point dans polygone
 plot(zones_trav)
points(resultat$code_gps.Latitude ~ resultat$code_gps.Longitude, col = "green", cex = 1)
o <- over(resultat, zones_trav)
m <- leaflet(resultat) %>%
  addTiles() %>%  # Add default OpenStreetMap map tiles
  #addPolygons(zones_enqu, lng, lat) %>%
  addMarkers(
    clusterOptions = markerClusterOptions(),
    lng = ~resultat$code_gps.Longitude , lat =~resultat$code_gps.Latitude, popup = paste(resultat$etablissement, resultat$type, resultat$sous_type_nom))
m
```

### Résumé
Il y **`r nrow(resultat) - nrow(o[o$Code_enque == "gd003",])`** éléments dans la zone de travail, **`r nrow(o[o$Code_enque == "gd003",])`** qui n’y sont pas sur un total de **`r nrow(resultat)`** éléments.

## Gd004
```{r eval=TRUE, echo=FALSE}
zones_trav <- zones[zones$travail == "gd004",] #filtre par zone d’enquete
  
  resultat <- enqueteur[enqueteur$zone_travail == "gd004",]
  #zones_trav <- zones[zones$travail == enqueteur,] #filtre par zone d’enquete
  #attach(resultat)

#point dans polygone
#over(enqueteur, zones_trav)
#nbre points dans polygones

# carte point dans polygone
 plot(zones_trav)
points(resultat$code_gps.Latitude ~ resultat$code_gps.Longitude, col = "green", cex = 1)
o <- over(resultat, zones_trav)
m <- leaflet(resultat) %>%
  addTiles() %>%  # Add default OpenStreetMap map tiles
  #addPolygons(zones_enqu, lng, lat) %>%
  addMarkers(
    clusterOptions = markerClusterOptions(),
    lng = ~resultat$code_gps.Longitude , lat =~resultat$code_gps.Latitude, popup = paste(resultat$etablissement, resultat$type, resultat$sous_type_nom))
m
```

### Résumé
Il y **`r nrow(resultat) - nrow(o[o$Code_enque == "gd004",])`** éléments dans la zone de travail, **`r nrow(o[o$Code_enque == "gd004",])`** qui n’y sont pas sur un total de **`r nrow(resultat)`** éléments.

## Gd005
```{r eval=TRUE, echo=FALSE}
zones_trav <- zones[zones$travail == "gd005",] #filtre par zone d’enquete
  
  resultat <- enqueteur[enqueteur$zone_travail == "gd005",]
  #zones_trav <- zones[zones$travail == enqueteur,] #filtre par zone d’enquete
  #attach(resultat)

#point dans polygone
#over(enqueteur, zones_trav)
#nbre points dans polygones

# carte point dans polygone
 plot(zones_trav)
points(resultat$code_gps.Latitude ~ resultat$code_gps.Longitude, col = "green", cex = 1)
o <- over(resultat, zones_trav)
m <- leaflet(resultat) %>%
  addTiles() %>%  # Add default OpenStreetMap map tiles
  #addPolygons(zones_enqu, lng, lat) %>%
  addMarkers(
    clusterOptions = markerClusterOptions(),
    lng = ~resultat$code_gps.Longitude , lat =~resultat$code_gps.Latitude, popup = paste(resultat$etablissement, resultat$type, resultat$sous_type_nom))
m
```

### Résumé
Il y **`r nrow(resultat) - nrow(o[o$Code_enque == "gd005",])`** éléments dans la zone de travail, **`r nrow(o[o$Code_enque == "gd005",])`** qui n’y sont pas sur un total de **`r nrow(resultat)`** éléments.

## Gd006
```{r eval=TRUE, echo=FALSE}
zones_trav <- zones[zones$travail == "gd006",] #filtre par zone d’enquete
  
  resultat <- enqueteur[enqueteur$zone_travail == "gd006",]
  #zones_trav <- zones[zones$travail == enqueteur,] #filtre par zone d’enquete
  #attach(resultat)

#point dans polygone
#over(enqueteur, zones_trav)
#nbre points dans polygones

# carte point dans polygone
 plot(zones_trav)
points(resultat$code_gps.Latitude ~ resultat$code_gps.Longitude, col = "green", cex = 1)
o <- over(resultat, zones_trav)
m <- leaflet(resultat) %>%
  addTiles() %>%  # Add default OpenStreetMap map tiles
  #addPolygons(zones_enqu, lng, lat) %>%
  addMarkers(
    clusterOptions = markerClusterOptions(),
    lng = ~resultat$code_gps.Longitude , lat =~resultat$code_gps.Latitude, popup = paste(resultat$etablissement, resultat$type, resultat$sous_type_nom))
m
```

### Résumé
Il y **`r nrow(resultat) - nrow(o[o$Code_enque == "gd006",])`** éléments dans la zone de travail, **`r nrow(o[o$Code_enque == "gd006",])`** qui n’y sont pas sur un total de **`r nrow(resultat)`** éléments.

## Gd007 **(pas encore de point enregistré)**
```{r eval=TRUE, echo=FALSE}
zones_trav <- zones[zones$travail == "gd007",] #filtre par zone d’enquete
  
  resultat <- enqueteur[enqueteur$zone_travail == "gd007",]
  #zones_trav <- zones[zones$travail == enqueteur,] #filtre par zone d’enquete
  #attach(resultat)

#point dans polygone
#over(enqueteur, zones_trav)
#nbre points dans polygones

# carte point dans polygone
 plot(zones_trav)
points(resultat$code_gps.Latitude ~ resultat$code_gps.Longitude, col = "green", cex = 1)
#o <- over(resultat, zones_trav)
m <- leaflet(resultat) %>%
  addTiles() %>%  # Add default OpenStreetMap map tiles
  #addPolygons(zones_enqu, lng, lat) %>%
  addMarkers(
    clusterOptions = markerClusterOptions(),
    lng = ~resultat$code_gps.Longitude , lat =~resultat$code_gps.Latitude, popup = paste(resultat$etablissement, resultat$type, resultat$sous_type_nom))
m
```

### Résumé
Il y **`r nrow(resultat) - nrow(o[o$Code_enque == "gd007",])`** éléments dans la zone de travail, **`r nrow(o[o$Code_enque == "gd007",])`** qui n’y sont pas sur un total de **`r nrow(resultat)`** éléments.
